

Danilo Santos Cavalcante

Objetivo

Desenvolvedor Front end Trainee/Estágio

Disponibilidade para viagem e mudança de estado

- (11) 944939323
- - daniloadscavalcante@gmail.com
- - https://daniloadscavalcante.netlify.app/
- - linkedin.com/in/daniloadscavalcante/
- (F) ht
 - https://github.com/daniloadscavalcante
- 0
 - Jd. São luis z/n, São Paulo SP



IDIOMAS

- Inglês
- Proativo Organizado Resiliência
- Comunicativo Determinação



HABILIDADES

- HTML5
- CSS3
- JAVASCRIPIT
- BOOSTRAP 5
- FIGMA
- PHOTOSHOP
- GIT
- WORDPRESS



Sou formado em Análise de sistemas pela Universidade Anhanguera (2016 - 2019), tive a oportunidade de conhecer o desenvolvimento web onde me fascinou e despertou a curiosidade de me aprofundar neste mundo. Atualmente tenho alguns projetos pessoais e outros que atuei como Freelancer estes refletem um pouco da experiência que eu adquiri. Com esses desafios obtive novos conhecimentos em desenvolvimento web, dentre eles posso destacar: HTML, Css, JavaScript, conceitos de Mobile First, levantamento de requisitos, conhecimentos de design layout. Atualmente estou cursando sistemas para internet e estudado bootstrap e Javascript, acredito que a tecnologia sempre estará evoluindo, portanto, devemos sempre evoluir com ela e as suas ferramentas. Por isso tenho buscado conhecer mais sobre novas tecnologias e ferramentas que no mercado. Atualmente estou oportunidades que me permitam desenvolver minhas habilidades e melhorar minha reputação no mercado de trabalho. Desta forma, pretendo provar a minha determinação e competência na possibilidade de adquirir novos conhecimentos.



FORMAÇÃO

- Centro Universitario FAM | 03/2022 06/2024
 3º semestre cursando sistemas para internet. EAD
- Universidade Anhanguera Campus Marte | 02/2016 06/2019
 Tecnologia em análise e desenvolvimento de sistema.



CURSOS-EXTRACURRICULAR

- Udemy Academy: Web designer front end 2022
 do zero ao avançado em html, css e basico do javascript.
- Udemy Academy: Curso front end 2019
 O curso ensina tecnologias de front end web básico em html5, css3, bootstrap e javascript. Semântica das tags
- Senai: Competência Transversal-lógica de Programação 2018
 O curso ensina conceitos de lógica de programação
- Universidade UNG: Desvendando os mistérios do Linux -2017
 O curso ensina conceitos do linux, estruturas, comandos básicos no terminal, cp,rm,ls, ls-a... executar programas através do terminal



EXPERIÊNCIAS

• InnovSoftware | 07/2022 - Atual

Desenvolvedor web: Desenvolvimento de interfaces, criação de estruturas dinâmicas utilizando liferay, sustentabilidade e manutenção.

• Freelancer | 06/2022 - 07/2022

Desenvolvedor web: realizava orçamentos e consertos de aparelhos eletrodomésticos e atendimento ao cliente.

() Cirúrgica Lucena | 01/2021 - 10/2021.

Web designer: Criação de banners, alterações de fotos, descrição do produto e criação de novos anúncios no ecommerce. Alterações no ERP cadastros de produtos.

Assistência Técnica Japa | 09/2018 - 04/2019.

Técnico: realizava orçamentos e consertos de computadores, instalação de sistemas, notebook, celulares, tablets e atendimento ao cliente.